臺灣高等法院高雄分院刑事判決　　　　　　　　　九十二年度上訴字第二二八二號
　　上訴人
　　即被告　　　乙○○
　　指定辯護人　邱明政律師
右上訴人因違反毒品危害防制條例等案件，不服臺灣高雄地方法院九十二年度訴字第
二二四三號中華民國九十二年十一月十八日第一審判決（起訴案號：臺灣高雄地方法
院檢察署九十一年度偵字第一四四二四號），提起上訴，本院判決如左：
      主  文
原判決撤銷。
乙○○共同運輸第二級毒品，處有期徒刑柒年貳月。
扣案第二級毒品安非他命（驗後淨重共計捌貳柒點陸肆甲克）沒收銷燬；透明膠帶壹
綑沒收；運輸第二級毒品所得新台幣壹萬元，應予沒收，如全部或一部不能沒收時，
以其財產抵償之。
    事  實
一、乙○○明知安非他命業經甲告列為毒品危害防制條例第二條第二項第二款之第二
    級毒品，且係行政院甲告管制進口之物品，不得私運進口，然乙○○因經濟狀況
    欠佳，竟於民國九十一年六月間以新台幣（下同）五萬元（不包含來回機票票價
    及食宿費用）之代價應允為某不詳名籍之成年男子自國外攜帶違法物品返台，商
    議既定，該男子即交付乙○○二萬元，言明其餘三萬元於事成後再給付。嗣於九
    十一年七月二日乙○○由高雄小港國際機場搭乘長榮航空甲司編號ＢＲ八二一次
    班機前往澳門，臨行前該男子並告知乙○○此行係運輸第二級毒品安非他命返臺
    ，且向乙○○取回先前交付之其中一萬元。乙○○於抵達澳門後，旋又搭乘巴士
    赴中國大陸廣州市投宿於駿輝飯店，停留五日。同年七月六日下午離開廣州前往
    珠海投宿某不知名旅館，翌日即同年七月七日下午二時許乙○○並與該男子共同
    基於運輸第二級毒品安非他命入境、擅自走私管制物品進口之犯意聯絡，在乙○
    ○所投宿旅館由該男子取出其所有之透明膠帶，將安非他命三包（驗後淨重共計
    八二七點六四甲克）為乙○○各綑綁於其兩邊大腿及腹部，並與乙○○約定於返
    臺後在機場前右側中山路上會面後，再一同至該男子家中卸下安非他命。乙○○
    旋於當日下午攜帶上開安非他命自珠海出發於下午四時抵達澳門機場後，再經澳
    門搭乘晚間七時五分起飛之長榮航空編號ＢＲ八二六次班機，於同日晚間九時許
    ，抵達我國高雄小港國際機場，以前述方式夾藏運輸第二級毒品入境，嗣於同日
    晚間九時十分許，於小港機場入境海關時，為內政部警政署航空警察局高雄分局
    安檢一分隊組員曾明治發覺其神色可疑，走路怪異，遂會同海關人員，在乙○○
    前述夾藏第二級毒品之兩邊大腿及腹部等處，查獲並扣得第二級毒品安非他命三
    包（驗後淨重共計八二七點六四甲克）及該男子所有供乙○○夾藏綑綁所用之透
    明膠帶一綑，該男子則趁隙逃逸。
二、案經內政部警政署航空警察局高雄分局報告臺灣高雄地方法院檢察署檢察官偵查
    起訴。
    理  由
一、訊之上訴人即被告乙○○（下稱被告）對於於右揭時、地，以五萬元之代價，夥
    同不詳名籍之成年男子，以透明膠帶，將安非他命三包（驗後淨重共計八二七點
    六四甲克）綑綁於其兩邊大腿及腹部，搭乘飛機而自大陸地區運輸並走私安非他
    命進口，為警查獲之事實，業據其於警詢、檢察官偵查、原審及本院審理中均坦
    承不諱，復有搜索扣押筆錄、照片四幀、旅客入出境紀錄查詢等附卷可佐。另扣
    案之毒品經送驗結果，確係第二級毒品安非他命（驗後淨重共計八二七點六四甲
    克），此有內政部警政署刑事警察局九十一年七月三十一日刑鑑字第０９１０１
    ８５０９７號鑑驗通知書在卷可憑，此外，復有透明膠帶一綑扣案可資佐證。本
    件事證明確，被告乙○○前揭共同運輸第二級毒品、私運管制物品入境等犯行，
    堪予認定。
二、指定辯護人雖辯稱：本件被告已於偵查中供證該不詳名籍之成年男子即李華光，
    因而應依證人保護法第十四條第一項之規定減輕其刑云云。惟按該條項係規定：
    「第二條所列刑事案件之被告或犯罪嫌疑人，於偵查中供述與該案案情有重要關
    係之待證事項或其他共犯之犯罪事證，因而使檢察官得以追訴該案之其他共犯者
    ，以經檢察官事先同意者為限，就其因供述所涉之犯罪，減輕或免除其刑」，亦
    即須於偵查中經檢察官同意，且供述與該案案情有重要關係之待證事項或其他共
    犯之犯罪事證，因而使檢察官得以追訴該案之其他共犯者，亦即須有偵查成果者
    ，始得依法減免其刑。經查被告固經檢察官同意其於偵查中依證人保護法之規定
    作證，被告並依此供證本件之共犯者即李華光云云，惟經警傳訊證人李華光，業
    據其否認在卷，並經證人即警員吳志逢於偵查中證稱：找不到李華光之人，被告
    亦稱連絡不到，該案目前在停滯中等語（見偵卷第六六至七四頁背面），而李華
    光現在並無違反毒品危害防制條例之案件在偵辦中，辯護人聲請調閱「李華光」
    「0000000000」行動電話之通聯紀錄，亦因已逾保存期限而無從查考，亦有台灣
    高雄地方法院檢察署九十三年二月十三日雄檢楠讓九一偵一四四二四字第八八六
    六號函，及中華電信高雄營運處服務中心九十三年二月二十日查詢通話明細函復
    單在卷可稽。是依本件被告之供述內容，尚無法獲致偵查成果，依上揭規定及說
    明，即難依證人保護法第十四條之規定予以減免其刑。指定辯護人聲請傳訊李華
    光、黃國慶，資以證明李華光確為本件共犯之事實，惟被告於警詢、檢察官偵查
    、原審審理中，始終未提及證人黃國慶知悉案情，案發迄今一年多始請求傳訊黃
    國慶，自屬可疑。且證人李華光已否認共犯本案（見偵卷第六七至七一頁），又
    無違反毒品危害防制條例之案件在偵辦中，已如前述，此部分事證已臻明確，本
    院認尚無傳喚之必要。
三、又被告於原審辯稱：本件被告得依毒品危害防制條例第十七條之規定減輕其刑云
    云。查上開法條係規定：「犯（毒品危害防制條例）第四條第二項之罪，供出毒
    品來源，因而破獲者，得減輕其刑」，亦有明文。而考其立法意旨重在鼓勵具體
    供出其上游販毒者，俾使追查該毒梟前手及其上游毒品，以杜絕毒品之蔓延與氾
    濫，倘僅供出共犯為何人，但尚未進而查獲毒梟前手或其上游毒品者，仍不得執
    此邀本條規定之寬減（最高法院九十年度台上字第一六三九號判決意旨參照），
    本件被告雖供述其係應李華光之要約而與其共同運輸本件毒品，然並未供出上游
    販賣者為何人，且李華光是否即為本件與被告共同運輸第二級毒品之人，亦因僅
    有被告乙○○之自白，而無其他補強證據致迄今仍無法追訴，此有臺灣高雄地方
    法院檢察署九十二年九月一日雄檢楠讓九一偵一四四二四字第六二七一三號函附
    卷可稽，是本件被告亦無從依上開毒品危害防制條例第十七條之規定，據以減輕
    其刑。
四、被告於本院審理時更具狀辯稱：應依刑法第五十九條之規定減輕其刑云云。惟查
    ：被告所犯前揭運輸、私運毒品之數量非微，在客觀上尚不足以引起一般人之同
    情，雖所運輸進口之毒品安非他命尚未流出，惟此乃因警調人員及時查獲所致，
    亦非因被告之勉力防止之成果，難認被告有何情堪憫恕之事實，亦無從依刑法第
    五十九條之規定酌予減輕其刑，併予敘明。
五、按自大陸地區私運物品進入臺灣地區，或自臺灣地區私運物品前往大陸地區者，
    以私運物品進口、出口論，適用懲治走私條例之規定處斷，懲治走私條例第十二
    條定有明文。又安非他命係毒品危害防制條例第二條第二項第二款規定之第二級
    毒品，並為行政院依懲治走私條例第二條第四項授權訂定之管制物品項目及其數
    額甲項第四款之毒品危害防制條例所列毒品，屬管制進口物品。核被告所為，係
    犯毒品危害防制條例第四條第二項之運輸第二級毒品罪、懲治走私條例第十二條
    、第二條第一項之私運管制物品進口罪。其持有第二級毒品之低度行為，應為運
    輸之高度行為所吸收，不另論罪。被告與該不詳名籍之成年男子間，就運輸且私
    運進口第二級毒品安非他命管制物品犯行，有犯意聯絡及行為分擔，均應論以共
    同正犯。其以一私運行為觸犯上開二罪名為想像競合犯，應從一重之運輸第二級
    毒品罪論處。
六、原審以被告罪證明確，予以論罪科刑，固非無見，惟查（一）本件查獲之安非他
    命之淨重為八二七點六四甲克，並非八二七點七七甲克，原判決認定有誤。（二
    ）扣案之透明膠帶一綑，係被告運輸毒品所用之物，應依毒品危害防制例第十九
    條第一項前段之規定諭知沒收（詳後述），原判決以刑法第三十八條第一項第二
    款作為沒收之依據，亦有未洽。被告上訴意旨仍執前詞，指摘原判決不當，提起
    上訴，雖無理由，惟原判決既有上揭可議之處，自應由本院將原判決撤銷改判，
    爰審酌被告係心智成熟之人，且均明知安非他命係毒品，施用者容易上癮且戒除
    不易，足以斲喪民族生機，危害至深且鉅，而其竟為貪圖一己之私利，不惜違法
    犯禁，共同運輸毒品安非他命回台，惟念其並無任何刑事前科紀錄，有被告全國
    前案紀錄表在卷可按，且犯後坦承犯行，態度尚佳等一切情狀，仍如原審量處有
    期徒刑七年二月，扣案之第二級毒品安非他命（驗後淨重共計八二七點六四甲克
    ），應依毒品危害防制條例第十八條第一項前段之規定沒收銷燬；至於鑑驗耗用
    之毒品既已滅失，自無庸宣告沒收銷燬之。另扣案之透明膠帶一綑，係共犯即不
    詳名籍之成年男子所有，而係供被告犯本件運輸毒品所用之物，應依毒品危害防
    制條例第十九條第一項前段之規定宣告沒收。至被告運輸本件第二級毒品之所得
    一萬元，亦應依毒品危害防制條例第十九條第一項後段之規定宣告沒收，並諭知
    如全部或一部不能沒收時，以其財產抵償之。
七、據上論斷，應依刑事訴訟法第三百六十九條第一項前段、第三百六十四條、第二
    百九十九條第一項前段，毒品危害防制條例第四條第二項、第十八條第一項前段
    、第十九條第一項、懲治走私條例第二條第一項、第十二條，刑法第十一條前段
    、第二十八條、第五十五條，判決如主文。
本案經檢察官彭南雄到庭執行職務。
中    華    民    國      九十三      年      三      月     二十三     日
                              臺灣高等法院高雄分院刑事第五庭
                                  審判長法官  曾永宗
                                        法官  邱永貴
                                        法官  陳明富
右正本證明與原本無異。
如不服本判決應於收受本判決後十日內向本院提出上訴書狀，其未述上訴理由者，
並得於提起上訴後十日內向本院補提理由書狀（均須按他造當事人之人數附繕本)「
切勿逕送上級法院」。
                                      書記官  張宗芳
中    華    民    國      九十三      年      三      月     二十四     日
附錄本判決論罪科刑法條：
毒品危害防制條例第四條第二項製造、運輸、販賣第二級毒品者，處無期徒刑或七年
以上有期徒刑，得併科新台幣七百萬元以下罰金。
懲治走私條例第二條第一項
私運管制物品進口﹑出口逾甲告數額者，處七年以下有期徒刑，得併科新台幣二十萬
元以下罰金。
懲治走私條例第十二條
自大陸地區私運物品進入臺灣地區，或自臺灣地區私運物品前往大陸地區者，以私運
物品進口、出口論，適用本條例規定處斷。
